臺灣臺北地方法院民事簡易判決
110年度北簡字第12094號
原      告  宏亮交通有限公司

法定代理人  莊閎富  
訴訟代理人  林純甄  
被      告  張錫秦  
上列當事人間請求返還牌照事件，本院於民國110年11月17日言
詞辯論終結，判決如下︰
    主  文
被告應將車牌號碼000－○○○○號營業用小客車號牌貳面及行車執照
壹枚返還原告。
訴訟費用新臺幣壹仟元由被告負擔。
本判決得假執行。但被告以新臺幣肆萬元為原告預供擔保，得免
為假執行。
    事實及理由
一、按當事人得以合意定第一審管轄法院。但以關於由一定法律
    關係而生之訴訟為限。前項合意，應以文書證之，民事訴訟
    法第24條定有明文。查兩造所簽訂之臺北市計程車客運業駕
    駛人自備車輛參與經營契約書（下稱系爭契約）第21條約定
    ，兩造合意以本院為本契約涉訟時之第一審管轄法院，有系
    爭契約書足憑（見本院卷第13頁），是本院自有管轄權。
二、原告主張：兩造於民國107年7月10日簽訂稱系爭契約，約定
    由被告提供101年1月份出廠、國瑞牌、引擎號碼為3ZRA8524
    53號之車輛加入原告公司營業，並向原告租用營業用小客車
    車牌號碼000-0000號牌2面及行車執照1枚，詎被告未依約按
    期繳交行政管理費及車輛貸款，顯已違反系爭契約第19條約
    定，原告已以存證信函催告被告限期履行，然被告仍置之不
    理，爰依系爭契約之法律關係提起本件訴訟等語，並聲明如
    主文第1項所示。
三、被告則以：對方跟我請求TDG-0621鐵牌兩面、行照一只，我
    覺得應該要還，但我鐵牌貳面已經返還給對方了，但對方也
    沒有寫收據給我等語，資為抗辯。
四、經查，原告前揭主張，業據其提出與所述相符之系爭契約、
    士林劍潭郵局第000070號存證信函、合迪股份有限公司催款
    函件、日記帳資料等為證（見本院卷第11-16、43頁），而
    被告雖陳稱已交還牌照云云，惟經原告所否認，且被告並無
    提出任何證據為佐，其空言否認，尚難採認，本院審酌原告
    所提證據，堪認其主張為真實。
五、又系爭契約第6條約定：「乙方（即被告）經營該車盈虧自
    理，有關該車應繳之牌照稅、燃料費、保險費、保全費用、
    監理規費、違規罰款、肇事應負之賠償，及因該車所衍生之
    一切費用概由乙方負責，雙方不作盈虧結算。」、第19條約
    定：「乙方如有下列情形之一，經甲方（即原告）書面催告
    七日內仍不予處理，甲方得一造解除契約，逕行收回牌照、
    行車執照，並至本市監理處登錄契約解除。…㈡乙方未按約定
    日期繳交本契約所規定之各項費用者。…」、第4條約定：「
    …當契約終止或解除契約時，乙方應將行車執照及號牌兩面
    交予甲方向監理機關辦理繳銷，…」(見本院卷第11 -13頁)
    ，被告未依約繳納行政管理費及貸款，顯已違約，業經原告
    依系爭契約之約定解除系爭契約，是原告依系爭契約請求被
    告返還車牌號碼000-0000號營業用小客車號牌2面及行車執
    照1枚，為有理由，應予准許。
六、本件係就民事訴訟法第427條訴訟適用簡易程序所為被告敗
    訴之判決，依同法第389條第1項第3款規定，應依職權宣告
    假執行，並依同法第392條第2項規定，依職權宣告被告如預
    供擔保，得免為假執行。
七、訴訟費用負擔之依據：民事訴訟法第78條。本件訴訟費用額
    ，依後附計算書確定如主文第2項所示金額。
中　　華　　民　　國　　110 　年　　12　　月　　8　　日 
                  臺北簡易庭  法  官　陳仁傑  
以上正本證明與原本無異。
如不服本判決，應於判決送達後20日內向本庭（臺北市○○區○
○○路0段000巷0號）提出上訴狀。（須按他造當事人之人數附
繕本）。如委任律師提起上訴者，應一併繳納上訴審裁判費。 
中　　華　　民　　國　　110 　年　　12　　月　　8　　日 
                              書記官　黃進傑
  計　算　書
項　　　　目             金 　額（新臺幣）　　   備註
第一審裁判費　　　            1,000元 
合　　　　計　　　            1,000元